臺灣高等法院刑事附帶民事訴訟判決
上　訴　人　謝謝國際聯合律師事務所
兼　代表人　謝諒獲
被　上訴人　臺北市政府勞工局
　　　　　　臺北市政府勞工局勞動檢查處
　　　　　　臺北市政府民政局
兼　上一人
　　代表人　何鴻榮
被　上訴人　臺北市大安戶政事務所
兼　上一人
　　代表人　蘇素珍
被　上訴人　勞工保險局
兼　上一人
　　代表人　史哲
被　上訴人　黃女　　　身分不.
　　　　　　王女　　　身分不.
　　　　　　徐成波
　　　　　　唐雲騰
　　　　　　黃國義
　　　　　　陳茂全
　　　　　　董文雅
　　　　　　蔡式穀
　　　　　　江雅康
　　　　　　黃安中
　　　　　　鄭至臻
　　　　　　柳文震
　　　　　　周麗芳
　　　　　　廖文瑞
　　　　　　鄭素華
　　　　　　王鑫基
　　　　　　邱兆鑫
　　　　　　莊進國
　　　　　　賴錦豐
　　　　　　行政院勞工委員會
兼　上一人
　　代表人　李應元
被　上訴人　行政院衛生署訴願審議委員會
兼　上一人
　　代表人　賴進祥
被　上訴人　江文章
　　　　　　沈慶村
　　　　　　吳中立
　　　　　　邱秋菊
　　　　　　高宗賢
　　　　　　陳聰富
　　　　　　楊美鈴
　　　　　　詹森林
　　　　　　廖峻亨
　　　　　　駱永家
　　　　　　中華民國勞資爭議仲裁協會
兼　上一人
　　代表人　康長健
被　上訴人　陳○○　　身分不.
　　　　　　邵○○　　身分不.
　　　　　　林○○　　身分不.
　　　　　　張○　　　身分不.
　　　　　　全民健康保險爭議審議委員會
兼　上一人
　　代表人　謝博生
被　上訴人　吳凱勳
　　　　　　羅紀
　　　　　　林誠二
　　　　　　吳憲明
　　　　　　黃錦堂
　　　　　　蔡明誠
　　　　　　胡惠德
　　　　　　黃富源
　　　　　　謝維銓
　　　　　　韓良俊
　　　　　　林明芳
　　　　　　洪伯延
　　　　　　陳時中
　　　　　　薛瑞元
　　　　　　陳怡安
　　　　　　嚴祥鸞
　　　　　　蕭淑燕
　　　　　　郭旭東
　　　　　　王芷華
　　　　　　黃盟欽
　　　　　　謝唯音
　　　　　　林芳珠
　　　　　　勞工保險監理委員會
兼　上一人
　　代表人　郭吉仁
被　上訴人　林豐賓
　　　　　　胡欣怡
　　　　　　胡再發
　　　　　　陳宗志
上列當事人間因妨害秘密等案件提起刑事附帶民事訴訟損害賠償
，上訴人不服臺灣臺北地方法院中華民國100年3月10日第一審刑
事附帶民事訴訟判決（99年度重附民更(三)字第4 號、99年度重附
民更(二)第5號、第6號），提起上訴，本院判決如下：
    主  文
上訴駁回。
    事實及理由
一、上訴人之主張及聲明：如附件之上訴狀所載。
二、被上訴人等均未為任何聲明或陳述。
三、按刑事訴訟諭知無罪、免訴或不受理之判決者，應以判決駁
    回原告之訴，刑事訴訟法第503 條第1 項前段定有明文。
四、本件被上訴人等被訴妨害秘密等案件，業經臺灣臺北地方法
    院諭知不受理，上訴人不服原判決提起上訴後，業經本院判
    決上訴駁回在案，依照首開規定，則原審駁回上訴人在第一
    審之訴及其假執行之聲請，經核並無不合，上訴人猶執陳詞
    上訴指摘原判決不當，為無理由，應予駁回。
據上論斷，應依刑事訴訟法第490 條前段、第368 條，判決如主
文。
中    華    民    國   100    年    7     月    25    日
                  刑事第一庭審判長法  官  葉騰瑞
                                  法  官  莊明彰
                                  法  官  彭政章
以上正本證明與原本無異。
如不服本判決應於收受送達後10日內向本院提出上訴書狀，其未
敘述上訴之理由者並得於提起上訴後10日內向本院補提理由書（
均須按他造當事人之人數附繕本）「切勿逕送上級法院」。
本判決非對於刑事訴訟之判決有上訴時不得上訴。
                                  書記官  杜宜寧
中    華    民    國   100    年    7     月    25    日